# 想要请教陈版主的两个实务问题

提问人：kikoflying 时间：2013-08-22 14:06:05
1 、外商投资性公司是否可以用外币资本金直接对集团内其它公司做委托贷款？ （该投资公司100%由海外母公司控股，目前仅持有集团内一间公司49%的股份，对集团内其它有资金需求的公司并不持有股份。）
根据 2009 年外管局《境内企业内部成员外汇资金集中运营管理规定》的通知，境内企业内部成员之间可以使用自有外汇资金相互拆放，外币资金池等业务。但境内企业委托贷款资金不得结汇使用，不得用于质押人民币贷款。
那么请问：该投资公司是否可以将自己的外汇资本金直接做委托贷款给集团内其它公司？（该投资公司并不持有该公司的股份）
我咨询过外资银行，银行人员说是可以的。 但是据普华永道的人说，不可以。理由是投资公司在投资期限内不能进行这种委托贷款，仅能将资本金用于投资。但我寻找了好多文件，都找不到这句话的依据。
请求陈版主高见！
2 、请问，在用权益法核算长期股权投资的时候，如何来确定投资者最初应享有的所有者权益呢？在后期核算中，是否在每个月的资产负债表日都要调整长期股权投资的账面价值呢？初始确认的第一个月是否也要进行调整呢？
比如，股权转让协议是 6 月签订，实际在 10 月完成工商变更手续，于是在 10 月初始确认长期股权投资。 那么是否就是已 10 月末被投资公司资产负债表上载明的所有者权益作为 最初应享有的所有者权益。 等到 11 月末的时候，再根据被投资公司 11 月资产负债表上载明的所有者权益对 长期股权投资的账面价值进行调整呢？
这两个问题已经困扰很久，还请陈版主不吝赐教~~
多谢多谢多谢~~~~

回答人：chenyiwei
1 、这个问题属于外汇管理的法规政策方面的问题，我对此方面规定不熟悉。鉴于近年来外汇管理政策变动较大，建议咨询主管的外汇局。凡是通过搜索引擎或者法规查询系统查到的规定均应与外管局发布的《现行有效外汇管理主要法规目录（截至 2013 年 7 月 31日）》相核对，确保是其中所列入的有效规定。 2 、以初始确认日被投资企业的净资产状况（需就公允价值增减值情况进行调整）为依据确定，为了确定被购买方可辨认净资产的公允价值，很可能需要对其进行评估。